Minutes et répertoires du notaire Jean Ambroise MORISSEAU, 24 juillet 1827 - 4 juin 1840 (étude XXIII)
Archives nationales
- Répertoire(s) de Jean Ambroise MORISSEAU, 1820 - 1849; MC/RE/XXIII/20 - MC/RE/XXIII/29
  - Répertoire. 1830, 29 novembre - 1840, 13 décembre, 29 novembre 1830 - 13 décembre 1840; MC/RE/XXIII/21
    - Inventaire après décès de Charles Antoine Delorme, demeurant à Versailles, rue Neuve, n°41., 24 février 1834
      Précisions sur les lieux: Versailles (Yvelines)--Neuve (rue)
      inventaire après décès; Versailles (Yvelines); Delorme, Charles Antoine
    - Inventaire après décès de Marie-Angélique Jacobie Malacrida, surnommée Quincy, demeurant à Paris, rue Saint-Lazare, n°38., 8 mars 1834
      inventaire après décès; Saint-Lazare (rue); Malacrida dite Quincy, Marie-Angélique Jacobie
    - Inventaire après décès de Adélaïde Geneviève Lequen, veuve de Gabriel Bodiment, demeurant à Paris, rue Trochet, n°7., 17 mars 1834
      inventaire après décès; Tronchet (rue); Lequen, Adélaïde Geneviève; Bodiment, Gabriel
    - Inventaire après décès de Marie-Théophile Boulonnois, épouse Guillaume Louis Legemble, demeurant à La Petite Villette, route d'Allemagne, n°158., 16 avril 1834
      inventaire après décès; Allemagne (rue d'); Boulonnois, Marie-Théophile; Legemble, Guillaume Louis
    - Inventaire après décès de Barthélémy Bretonnière Dechèque, demeurant à Paris, rue d'Anjou Saint-Honoré, n°54., 3 mai 1834
      inventaire après décès; Anjou (rue d'); Bretonnière Dechèque, Barthélémy
    - Inventaire après décès de Charles Louis Moiselet, demeurant à Paris, place des Petits Pères, n°10., 7 mai 1834
      inventaire après décès; Petits-Pères (place des); Moiselet, Charles Louis
    - Inventaire après décès de Auguste Aimable Plancard, demeurant à Paris, rue du Marché aux Chevaux, n°17., 29 mai 1834
      inventaire après décès; Marché-aux-Chevaux (rue du); Plancard, Auguste Aimable
    - Inventaire après décès de Françoise Madelaine Langlois, demeurant à Paris, rue et Ile Saint-Louis, n°46., 15 juillet 1834
      inventaire après décès; Saint-Louis-en-l'Ile (rue); Langlois, Françoise Madelaine
    - Inventaire après décès de Edmé Robert Nicolas Noël de Roncenay, demeurant à Paris, rue des Douze Portes, n°6., 25 juillet 1834
      inventaire après décès; Douze-Portes (rue des); Roncenay, Edmé Robert Nicolas Noël de
    - Inventaire après décès de Nathalie Charlotte Léah Sebault, épouse de Louis Nicolas Arnault, demeurant à Paris, rue de la Bruyère, n°3., 24 novembre 1834
      inventaire après décès; La-Bruyère (rue); Sebault, Nathalie Charlotte Léah; Arnault, Louis Nicolas
    - Inventaire après décès de Marie-Jacqueline Gachier, veuve de Antoine Robert Potin, demeurant à Paris, rue du Coq Saint-Jean, n°1., 5 mars 1835
      inventaire après décès; Coq-Saint-Jean (rue du); Gachier, Marie-Jacqueline; Potin, Antoine Robert
    - Inventaire après décès de Jacob Péraire Suarès, demeurant à Paris, rue des Colonnes, n°11., 12 mai 1835
      inventaire après décès; Colonnes (rue des); Péraire Suarès, Jacob
    - Inventaire après décès de Marie-Pierre Delafontaine, demeurant à Paris, boulevard Saint-Denis, n°28., 10 juin 1835
      inventaire après décès; Saint-Denis (boulevard); Delafontaine, Marie-Pierre
    - Inventaire après décès de Jeanne Chabert, épouse de Denis Charles Léfèvre, demeurant à Paris, rue des Amandiers Popincourt, n°12., 10 juillet 1835
      inventaire après décès; Amandiers (rue des); Chabert, Jeanne; Léfèvre, Denis Charles
    - Inventaire après décès de Jacques Cuny, employé, demeurant à Paris, avenue de Breteuil, n°22., 18 juillet 1835
      inventaire après décès; Breteuil (avenue de); Cuny, Jacques
    - Inventaire après décès de Jean-Michel Etienne Joseph Giordanino, demeurant à Paris, rue Bailleul, n°16., 27 août 1835
      inventaire après décès; Bailleul (rue); Giordanino, Jean-Michel Etienne Joseph
    - Inventaire après décès de Françoise Pierrette Berlaut, épouse de Jean-Louis Drancy, demeurant à Montmartre, près de Paris, rue Marcadet, n°12., 29 août 1835
      inventaire après décès; Marcadet (rue); Berlaut, Françoise Pierrette; Drancy, Jean-Louis
    - Inventaire après décès de Claude Christophe Fagnon, demeurant à Paris, rue de Vaugirard, n°34., 12 décembre 1835
      inventaire après décès; Fagnon, Claude Christophe
    - Inventaire après décès de Geneviève Désirée Chapelain, épouse de Joseph Louis Avril, demeurant au Point du Jour, commune d'Auteuil, près de Paris., 6 février 1836
      inventaire après décès; Auteuil (ancienne commune); Chapelain, Geneviève Désirée; Avril, Joseph Louis
    - Inventaire après décès de Marie Suzanne Godier, épouse en secondes noces de Jean-Baptiste Guenon, demeurant à Paris, rue Neuve Saint-Eustache, n°30., 11 février 1836
      inventaire après décès; Neuve-Saint-Eustache (rue); Godier, Marie Suzanne; Guenon, Jean-Baptiste
    - Inventaire après décès de Jean Hervé Ozouf, demeurant à Paris, rue du Faubourg Saint-Denis, n°111., 28 mars 1836
      inventaire après décès; Faubourg-Saint-Denis (rue du); Ozouf, Jean Hervé
    - Inventaire après décès du lieutenant général Michel Louis Joseph baron Bonté, demeurant à Paris, rue de Lille, n°77., 16 avril 1836
      inventaire après décès; Lille (rue de); Bonté, Michel Louis Joseph
    - Inventaire après décès de Adèle Harel, épouse de Louis Eléonore Décade Godot, demeurant à Paris, rue de Joubert, n°11., 3 mai 1836
      inventaire après décès; Joubert (rue); Harel, Adèle; Godot, Louis Eléonore Décade
    - Inventaire après décès de Bernard François Joseph Lepreux, demeurant à Paris, rue Picpus, n°6, Maison de Santé Saint-Marcel., 19 mai 1836
      inventaire après décès; Picpus (rue de); Saint-Marcel (maison de santé); Lepreux, Bernard François Joseph
    - Inventaire après décès de Jean-Christophe Germain, demeurant à Boulogne, près de Paris., 31 mai 1836
      inventaire après décès; Boulogne-Billancourt (Hauts-de-Seine); Germain, Jean Christophe
    - Inventaire après décès de Marie-Jeanne Etienette Minary, veuve de Claude Christophe Fagnon, demeurant à Paris, rue Lepelletier, n°2., 16 juin 1836
      inventaire après décès; Le-Peletier (rue); Minary, Marie-Jeanne Etienette; Fagnon, Claude Christophe
    - Inventaire après décès de Philippe Denise, demeurant à Paris, rue du Buisson Saint-Louis, n°20 bis., 23 juin 1836
      inventaire après décès; Buisson-Saint-Louis (rue du); Denise, Philippe
    - Inventaire après décès de Pierre Joseph Viviand, demeurant à Belleville, rue de Paris, n°25., 15 juillet 1836
      inventaire après décès; Belleville (ancienne commune); Viviand, Pierre Joseph
    - Inventaire après décès de Auguste Quentin Louis François Henry Fouquier, demeurant rue Saint-Victor, n°79., 23 juillet 1836
      inventaire après décès; Saint-Victor (rue); Fouquier, Auguste Quentin Louis François Henry
    - Inventaire après décès de Françoise Projean, épouse de Damas Julien Joseph Allard, demeurant à Paris, rue Neuve Saint-Martin, n°29., 10 août 1836
      inventaire après décès; Neuve-Saint-Marc (rue); Projean, Françoise; Allard, Damas Julien Joseph
    - Inventaire après décès, le 9 novembre 1836, de Pierre Marchal, demeurant à Paris, rue de Vannes, n°4., 8 décembre 1836
      inventaire après décès; Vannes (rue de); Marchal, Pierre
    - Inventaire après décès de Jean-Napoléon Caron à Melun., 28 décembre 1836
      inventaire après décès; Melun (Seine-et-Marne); Caron, Jean-Napoléon
    - Inventaire après décès de Rose Elisa Cordier, épouse de Claude François Xavier Pernot, demeurant à la Petite Villette, rue d'Allemagne, n°9, où elle est décédée le dix octobre 1836., 26 janvier 1837
      inventaire après décès; Allemagne (rue d'); Cordier, Rose Elisa; Pernot, Claude François Xavier
    - Inventaire après décès de Jules Giraud, à Paris, en son domicile, rue Neuve de la Fidélité, n°21, le 15 mars 1837. A la requête de Anne Madeleine Félicité Lezier, son épouse et autres., 20 mars 1837
      inventaire après décès; Neuve-de-la-Fidélité (rue); Giraud, Jules; Lezier, Anne Madeleine Félicité
    - Inventaire après décès de Michel Muller, à Montmartre, le 17 mars 1837, en son domicile., 24 mars 1837
      inventaire après décès; Montmartre (ancienne commune); Muller, Michel
    - Inventaire après décès de Joseph Bonaventure Marie dit Aumont, à son domicile, à Paris, rue de Seine Saint-Germain, n°57, le 30 décembre 1836., 30 mars 1837
      inventaire après décès; Seine (rue de); Marie, Joseph Bonaventure; Aumont, Joseph Bonaventure
    - Inventaire après décès de Anne Marie-Thérèse Romboli-Riggieri dite Théodore Colombe, ancienne artiste, décédée à Paris, rue Racine, n°6., 3 avril 1837
      Actrice du Théâtre-Italien.
      inventaire après décès; Racine (rue); Romboli-Riggieri, Anne Marie-Thérèse; Colombe, Théodore; artiste
    - Inventaire après décès de Louis Etienne Ducro, décédé à Paris, le 11 février 1837, à son domicile, rue du Coq Saint-Jean, n°10., 8 mai 1837
      inventaire après décès; Coq-Saint-Jean (rue du); Ducro, Louis Etienne
    - Inventaire après décès de Louis Laurent Leduc, décédé à Paris, rue de Duras, n°2, le 12 avril 1837., 10 mai 1837
      inventaire après décès; Duras (rue de); Leduc, Louis Laurent
    - Inventaire après décès de Marie Anne Madelaine Charlotte Rousselet, épouse de Jacques Louis Chalmandrier, demeurant à Montmartre, chaussée de Clignancourt, n°22, décédée à Montmartre, le 1er mars 1837, et de Rose Léontine Chalmandier, mineure, ..., 2 juin 1837
      inventaire après décès; Rousselet, Marie Anne Madelaine Charlotte; Chalmandrier, Jacques Louis; Chalmandier, Rose Léontine
    - Inventaire après décès de Joseph Aubrion, décédé à Paris, le 29 mai 1837., 24 juin 1837
      inventaire après décès; Aubrion, Joseph
    - Inventaire après décès de Marie Petit, veuve de Pierre Lenoir, demeurant rue du Bac, n°99, décédée à Jouars Pontchartrain, le 17 juillet 1837., 5 août 1837
      inventaire après décès; Jouars-Pontchartrain (Yvelines); Bac (rue du); Petit, Marie; Lenoir, Pierre
    - Inventaire après décès de Antoine Joseph Louis de Bertier de Sauvigny, alors interdit, décédé à Paris, rue Cassette, n°13., 5 septembre 1837
      inventaire après décès; Cassette (rue); Bertier de Sauvigny, Antoine Joseph Louis de
    - Inventaire après décès de Charles Brochet, décédé en septembre 1837., 19 septembre 1837
      inventaire après décès; Brochet, Charles
    - Inventaire après décès de Claude Marie Raffin, décédé à Paris, le 6 août 1837, demeurant rue de la Butte Chaumont, n°10., 20 décembre 1837
      inventaire après décès; Butte-Chaumont (rue de la); Raffin, Claude Marie
    - Inventaire après décès de Reine Codhart, veuve de Louis Roze, demeurant à Paris, rue Sainte-Appoline, n°23., 6 avril 1838
      inventaire après décès; Sainte-Apolline (rue); Codhart, Reine; Roze, Louis
    - Inventaire après décès de Antoinette Pascaline Rottée, épouse de Gabriel Binet, demeurant à Paris, place des Victoires, n°5., 20 avril 1838
      inventaire après décès; Victoires (place des); Rottée, Antoinette Pascaline; Binet, Gabriel
    - Inventaire après décès de Charles Maingault demeurant à Paris, rue Boucher, n°26., 14 mai 1838
      inventaire après décès; Boucher (rue); Maingault, Charles
    - Inventaire après décès de Jeanne Claudine Vincent, épouse d'Etienne Gautier, demeurant à Paris, rue de la Tonnellerie, n°33., 26 juillet 1838
      inventaire après décès; Tonnellerie (rue de la); Vincent, Jeanne Claudine; Gautier, Etienne
    - Inventaire après décès de M. Lebrun, demeurant à Montmartre, près de Paris, rue Muller, n°6., 25 septembre 1838
      inventaire après décès; Muller (rue); Lebrun, M.
    - Inventaire après décès de Catherine Adèle Desmarest, épouse de Victor Baille, demeurant à Paris, rue Saint-Thomas du Louvre, aux Ecuries du Roi., 26 septembre 1838
      inventaire après décès; Saint-Thomas-du-Louvre (rue); Desmarest, Catherine Adèle; Baille, Victor
    - Inventaire après décès de Alexandre Louis Chevrier, demeurant passage des Prouvaires, n°6, rue des Prouvaires., 3 décembre 1838
      inventaire après décès; Prouvaires (passage des); Prouvaires (rue des); Chevrier, Alexandre Louis
    - Inventaire après décès de Charles Douinet, demeurant à La Chapelle Saint-Denis, rue Marcadet, n°37., 21 décembre 1838
      inventaire après décès; La Chapelle (ancienne commune); Douinet, Charles
    - Inventaire après décès de Nicole Louise Lezier, veuve de Jean Lubin Lethuillier, demeurant à Paris, rue de l'Echaudé, n°29., 4 février 1839
      inventaire après décès; Echaudé (rue de l'); Lezier, Nicole Louise; Lethuillier, Jean Lubin
    - Inventaire après décès de Marguerite Françoise Geoffroy, veuve de Philippe Nicolas Gillette, demeurant rue des Fossés du Temple, n°32., 6 février 1839
      inventaire après décès; Fossés-du-Temple (rue des); Geoffroy, Marguerite Françoise; Gillette, Philippe Nicolas
    - Inventaire après décès de Jean Pierre Vidal, demeurant à Gagny (Seine et Oise)., 27 février 1839
      inventaire après décès; Gagny (Seine-Saint-Denis); Vidal, Jean Pierre
    - Inventaire après décès de Jacques de Lacombe, demeurant à Saint-Domingue., 9 mars 1839
      inventaire après décès; Haïti; Hispaniola (île); Lacombe, Jacques de
    - Inventaire après décès de Jacques Jean Baptiste Cloud, demeurant à Paris, rue Saint-Dominique, n°215, au Gros Caillou., 27 mars 1839
      inventaire après décès; Gros-Caillou (quartier); Saint-Dominique (rue); Cloud, Jacques Jean Baptiste
    - Inventaire après décès de Jean Antoine Sautier, jardinier, demeurant à Paris, chemin de ronde de la barrière du Maine, n°11., 22 mai 1839
      inventaire après décès; Maine (barrière du); Sautier, Jean Antoine; jardinier
    - Inventaire après décès de Auguste François de Gourgue, comte de Gourgue, demeurant à Paris, rue du Bac, n°94., 11 juin 1839
      inventaire après décès; Bac (rue du); Gourgue, Auguste François de
    - Inventaire après décès de Antoine Thibo, demeurant à Paris, rue Jeannisson, n°13., 1er juillet 1839
      inventaire après décès; Jeannisson (rue); Thibo, Antoine
    - Inventaire après décès de Théodore Aguette, marchand tailleur, née Marie-Thérèze Aular, demeurant à Paris, rue Taranne, n°10., 2 juillet 1839
      inventaire après décès; Taranne (rue); Aguette, Théodore; Aular, Marie-Thérèze; tailleur d'habits
    - Inventaire après décès de Pierre Manoury, menuisier, demeurant à Paris, rue Saint-Sébastien, n°29., 22 juillet 1839
      inventaire après décès; Saint-Sébastien (rue); Manoury, Pierre; menuisier
    - Inventaire après décès de Victoire Pauline Morel, épouse de Urbain Nicolas Lemariée, marchand de vins en gros, demeurant à Bercy, près de Paris., 24 décembre 1839
      inventaire après décès; Bercy (rue de); Morel, Victoire Pauline; Lemariée, Urbain Nicolas; commerçant
    - Inventaire après décès de Jean-Baptiste Falluel, dit Carroz, orfèvre en plaqué, demeurant à Paris, rue des Messageries, n°23., 16 mars 1840
      inventaire après décès; Messageries (rue des); Falluel, dit Carroz, Jean-Baptiste; orfèvre
    - Inventaire après décès de Marie Amélie Aubery, épouse de André Claude Eugène Vaillat, opticien, demeurant au Palais Royal, galerie Montpensier, n°43., 23 mars 1840
      inventaire après décès; Palais Royal; Montpensier (galerie de); Aubery, Marie Amélie; Vaillat, André Claude Eugène; opticien
    - Inventaire après décès de Etienne Cellier, demeurant aux Batignolles Monceaux., 20 avril 1840
      inventaire après décès; Batignolles-Monceaux (ancienne commune); Cellier, Etienne
    - Inventaire après décès de Joseph Waast Aubert Nonot, rentier, demeurant à Paris, rue Hilerin Bertin, n°8., 29 avril 1840
      Nonot, Joseph Waast Aubert (1751-1840), compositeur.
      inventaire après décès; Hillerin-Bertin (rue); Nonot, Joseph Waast Aubert
    - Inventaire après décès de Philippe Augustin Cottin, rentier, demeurant à La Chapelle Saint-Denis, rue Marcadé, n°4., 19 mai 1840
      inventaire après décès; La Chapelle (ancienne commune); Cottin, Philippe Augustin
    - Inventaire après décès de Jean Grenier, rentier, demeurant à Paris, rue Martel, n°12., 30 mai 1840
      inventaire après décès; Martel (rue); Grenier, Jean
  - Table alphabétique par client. 1820, 1er janvier - 1849, 1er janvier 1820 - 1849; MC/RE/XXIII/29
    Table alphabétique par clients des notaires Jean Morisseau (1er janvier 1820-24 juillet 1827), Jean Ambroise Morisseau (24 juillet 1827-4 juin 1840), Antoine Boissel (4 juin 1840-31 décembre 1849).